臺灣雲林地方法院刑事裁定
111年度聲字第242號
聲  請  人  臺灣雲林地方檢察署檢察官
受  刑  人  張蓁  


                （現於法務部矯正署桃園女子戒治所執行中）
上列聲請人因受刑人數罪併罰有二裁判以上，聲請定其應執行之
刑（110年度執緝字第68號），本院裁定如下：
    主  文
張蓁所犯如附表所示各罪，應執行有期徒刑柒年。
    理  由
一、聲請意旨略以：受刑人張蓁因犯違反毒品危害防制條例等案
    件，經判決確定如附表所示之罪刑，爰依刑法第53條、第51
    條第5款、刑事訴訟法第477條第1項之規定，聲請定其應執
    行之刑等語。
二、按裁判確定前犯數罪者，併合處罰之。但得易科罰金之罪與
    不得易科罰金之罪，不在此限。前項但書情形，受刑人請求
    檢察官聲請定應執行刑者，依第51條規定定之；數罪併罰，
    分別宣告其罪之刑，如宣告多數有期徒刑者，於各刑中之最
    長期以上，各刑合併之刑期以下，定其刑期，但不得逾30年
    ，刑法第50條第1項前段、但書第1款、第2項、第51條第5 
    款分別定有明文。又法律上屬於自由裁量之事項，有其外部
    性界線及內部性界線，並非概無拘束，依據法律之具體規定
    ，法院應在其範圍內選擇為適當之裁判者，為外部性界線，
    而法院為裁判時，應考量法律之目的，及法律秩序之理念所
    在者，為內部性界線，法院為裁判時，二者均不得有所踰越
    （最高法院80年臺非字第473號判決意旨參照）。是以數罪
    併罰，有二裁判以上，定其應執行之刑時，固屬於法院自由
    裁量之事項，然仍應受前揭外部性界線及內部性界線之拘束
    。
三、經查：
　㈠受刑人張蓁因犯違反毒品危害防制條例等案件，經臺灣桃園
    地方法院（下稱桃園地院）以107年度訴字第1200號、第144
    5號合併判決、107年度審訴字第1814號、本院107年度訴字
    第702號判決各判處如附表編號1至8所示之刑，且附表編號1
    至7所示之刑，經桃園地院109年度聲字第4253號裁判定應執
    行有期徒刑3年6月，以上並均確定等情，有卷內所附各該判
    決、裁定及臺灣高等法院被告前案紀錄表可稽。是本件定應
    執行刑，除不得逾越刑法第51條第5款所定法律之外部界限
    ，即不得重於如附表所示各罪加計之總和外，亦應受內部界
    限之拘束，即不得重於原判決所定之執行刑有期徒刑3年6月
    、3年8月加計後之總和，即有期徒刑7年2月。
　㈡受刑人所犯如附表編號4至6所示之罪，其所處之刑得易科罰
    金；附表編號1至3、7、8所示之罪，其所處之刑則均不得易
    科罰金，屬刑法第50條第1項但書第1款之情形，茲聲請人係
    依刑法第50條第2項之規定，經受刑人之請求向桃園地院提
    出定應執行刑之聲請，此有受刑人民國111年3月10日簽名捺
    印之「臺灣桃園地方檢察署依102年1月23日修正之刑法第50
    條調查受刑人是否聲請定應執行刑調查表」在卷可稽，是聲
    請人聲請就受刑人所犯附表所示之罪定其應執行刑，符合前
    揭規定，應予准許，爰參酌受刑人所犯附表編號1至7之罪均
    為施用毒品罪，但附表編號8所示之罪為販賣毒品案件，行
    為罪質有明顯差異，又其所犯施用毒品數罪（附表編號1至7
    ）之刑度原已受有相當核減之利益，併兼顧刑罰衡平之要求
    與矯正受刑人之目的等一切情狀，定其應執行刑如主文所示
    。至受刑人所犯如附表編號4至6所示罪刑雖均得易科罰金，
    但因與附表編號1至3、7、8所示不得易科罰金之罪刑合併處
    罰結果，於定應執行刑時原可易科部分所處之刑，即無庸為
    易科罰金折算標準之諭知，附此敘明。
四、依刑事訴訟法第477條第1項，刑法第50條、第51條第5款、
    第53條，裁定如主文。　
中　　華　　民　　國　　111 　年　　3 　　月　　31　　日
                  刑事第二庭  法  官      王紹銘
以上正本證明與原本無異。　　　　　　　　　
如不服本裁定，應於裁定送達後5日內向本院提出抗告狀（須附
繕本）。
                              書記官      洪秀虹
中　　華　　民　　國　　111 　年　　3 　　月　　31　　日
附表：受刑人張蓁應執行刑案件一覽表  
　　　　　　　　　　　　
  編      號   1 2 3   罪      名   施用第一級毒品罪 施用第一級毒品罪 施用第一級毒品罪 宣  告  刑  有期徒刑9月 有期徒刑9月 有期徒刑9月   犯 罪 日 期  107年1月9日 107年2月28日 107年3月8日 偵查機關及案號    機  關 臺灣桃園地方檢察署 臺灣桃園地方檢察署 臺灣桃園地方檢察署  案  號 107年度毒偵字第1761號、第3806號、第2586號 107年度毒偵字第1761號、第3806號、第2586號 107年度毒偵字第1761號、第3806號、第2586號 最後事實審                法  院 臺灣桃園地方法院 臺灣桃園地方法院 臺灣桃園地方法院  案  號 107年度審訴字第1200號、第1445號 107年度審訴字第1200號、第1445號 107年度審訴字第1200號、第1445號  日  期 107年10月31日 107年10月31日 107年10月31日 確定判決                  法  院 臺灣桃園地方法院 臺灣桃園地方法院 臺灣桃園地方法院  案  號 107年度審訴字第1200號、第1445號 107年度審訴字第1200號、第1445號 107年度審訴字第1200號、第1445號  日  期 107年11月26日 107年11月26日 107年11月26日 是否得為易科罰金之案件             否            否            否 備          註               ⒈桃園地檢108年度執緝字第2352號。 ⒉編號1至7之刑，經臺灣桃園地方法院以109年度聲字第4253號裁判定應執行有期徒刑3年6月確定。 ⒈桃園地檢108年度執緝字第2352號。 ⒉編號1至7之刑，經臺灣桃園地方法院以109年度聲字第4253號裁判定應執行有期徒刑3年6月確定。 ⒈桃園地檢108年度執緝字第2352號。 ⒉編號1至7之刑，經臺灣桃園地方法院以109年度聲字第4253號裁判定應執行有期徒刑3年6月確定。 
  編      號   4 5 6   罪      名   施用第二級毒品罪 施用第二級毒品罪 施用第二級毒品罪 宣  告  刑  有期徒刑6月 有期徒刑6月 有期徒刑6月   犯 罪 日 期  107年1月9日 107年2月27日 107年3月8日 偵查機關及案號    機  關 臺灣桃園地方檢察署 臺灣桃園地方檢察署 臺灣桃園地方檢察署  案  號 107年度毒偵字第1761號、第3806號、第2586號 107年度毒偵字第1761號、第3806號、第2586號 107年度毒偵字第1761號、第3806號、第2586號 最後事實審                法  院 臺灣桃園地方法院 臺灣桃園地方法院 臺灣桃園地方法院  案  號 107年度審訴字第1200號、第1445號 107年度審訴字第1200號、第1445號 107年度審訴字第1200號、第1445號  日  期 107年10月31日 107年10月31日 107年10月31日 確定判決                  法  院 臺灣桃園地方法院 臺灣桃園地方法院 臺灣桃園地方法院  案  號 107年度審訴字第1200號、第1445號 107年度審訴字第1200號、第1445號 107年度審訴字第1200號、第1445號  日  期 107年11月26日 107年11月26日 107年11月26日 是否得為易科罰金之案件             是            是            是 備          註               ⒈桃園地檢108年度執緝字第2354號。 ⒉編號1至7之刑，經臺灣桃園地方法院以109年度聲字第4253號裁判定應執行有期徒刑3年6月確定。 ⒈桃園地檢108年度執緝字第2354號。 ⒉編號1至7之刑，經臺灣桃園地方法院以109年度聲字第4253號裁判定應執行有期徒刑3年6月確定。 ⒈桃園地檢108年度執緝字第2354號。 ⒉編號1至7之刑，經臺灣桃園地方法院以109年度聲字第4253號裁判定應執行有期徒刑3年6月確定。 
  編      號   7 8 （以下空白）   罪      名   施用第一級毒品罪 共同販賣第二級毒品罪  宣  告  刑  有期徒刑8月 有期徒刑3年8月    犯 罪 日 期  107年7月2日22時30分許為警採尿起回溯26小時內某時 106年7月3日  偵查機關及案號    機  關 臺灣桃園地方檢察署 臺灣雲林地方檢察署   案  號 107年度毒偵字第4439號 107年度偵字第746號、第2061號  最後事實審                法  院 臺灣桃園地方法院 臺灣雲林地方法院   案  號 107年度審訴字第1814號 107年度訴字第702號   日  期 108年4月8日 109年1月3日  確定判決                  法  院 臺灣桃園地方法院 臺灣雲林地方法院   案  號 107年度審訴字第1814號 107年度訴字第702號   日  期 108年5月13日 109年2月10日  是否得為易科罰金之案件             否            否  備          註               ⒈桃園地檢108年度執緝字第2353號。 ⒉編號1至7之刑，經臺灣桃園地方法院以109年度聲字第4253號裁判定應執行有期徒刑3年6月確定。 ⒈雲林地檢110年度執緝字第68號。